

**ROBINSON POVEDA CAMARGO** 

Calle 80 sur # 78 – 69 int. 205
Tel: 3043184 – Cel.: 3015126851
WhatsApp: 3015126851
Bogotá, D.C. - Colombia
poveda987@hotmail.com

#### PERFIL PROFESIONAL

INGENIERO DE MECATRÓNICA (sin tarjeta profesional), TECNÓLOGO EN AUTOMATIZACIÓN INDUSTRIAL, TÉCNICO PROFESIONAL EN ELECTRÓNICA INDUSTRIAL. Coordinador y técnico profesional en maquinaria automatizada del área de la industria alimenticia y textil, tecnólogo en automatización industrial, con amplia experiencia y conocimiento en PLC, variadores de frecuencia, motores eléctricos, mantenimiento preventivo, correctivo, manejo de personal, organización de tareas en plan de mantenimiento. Competente en soluciones de problemas, control de procesos industriales, instrumentación, automatización y domótica, diseñador de dispositivos mecatrónicos, diseño e implementación de lógica cableada de maquinaria, implementación de arranques de motores, habilidades de montaje y desmontaje en envasadoras asépticas, motobombas, homogeneizadores, intercambiadores de calor, calderas, circuitos de vapor, circuitos neumáticos, bordadoras automatizadas, y tengo creatividad, innovación, recursividad y sé trabajar en equipo.

### EXPERIENCIA LABORAL

INVERSIONES COARALI 24/11/2020- 30/04/2022 Coordinador de Mantenimiento

Responsable de coordinar, organizar cronograma de mantenimiento, asignar tareas a los técnicos, ejecución del plan de mantenimiento preventivo y correctivo de la empresa, conexiones eléctricas, diseño y montaje de cableado estructurado, actualización de maquinaria antigua y diseñador de nuevos proyectos de dispositivos y maquinaria para dinamizar procesos obsoletos.

## INDUSTRIAS PAVAPLAST S.A.S 23/01/2020- 20/04/2020 Coordinador de Mantenimiento

Responsable de la planeación del mantenimiento preventivo, predictivo y correctivo de la maquinaria, encargado de llevar un cronograma de trabajo haciendo equipo con las áreas de calidad y producción.

Dirigía la ejecución del cronograma de mantenimiento.

WS Ascensores S.A.S 2017 - 2019 Contratista (prestación de servicios)

Responsable del el mantenimiento correctivo y preventivo de ascensores y escaleras eléctricas, mantenimiento de hidráulica, neumática, revisión tableros eléctricos, arranque de motores, entre otras funciones.

**ALIMENTOS EL JARDIN** (Trabajador en misión Apoyamos Procesos Temporales SAS) **2015-2016** 

Técnico Electromecánico

Responsable del el mantenimiento correctivo y preventivo de toda la maquinaria industrial, mantenimiento de hidráulica, neumática, termodinámica, refrigeración, entre otras funciones, reemplazo en funciones ocasionales del jefe inmediato, cotización y compra de repuestos.

COCA COLA FEMSA (Trabajador en misión ACTIVOS S.A) 2015(marzo)-2015 (septiembre) Operario Rotativo

Responsable de la inspección visual y física de la calidad de los envases y el contenido. Control y monitoreo del producto terminado en el área de BRISA.

- Mantenimiento preventivo y correctivo a la maquinaria industrial.
- Limpieza y saneamiento de los equipos de llenado y transporte.
- Operación de la maquinaria (llenadoras, encestadoras, gantry, depaletizador y otros).

### CONTRATANTES 2006 - 2015 Contratista independiente

Responsable por el mantenimiento preventivo y correctivo de maquinaria automatizada del área textil en diferentes empresas

- Montaje y desmontaje de bordadoras automatizadas.
- Cambio y reparación de partes mecánicas y electrónicas de la maquinaria.

- Venta de partes de dichas maquinas.
- Diseño y programación de bordados computarizados.

# **GENERACION X Contratista independiente**

2006 - 2015

Responsable por el mantenimiento preventivo y correctivo de maquinaria automatizada del área textil en diferentes empresas

- Montaje y desmontaje de bordadoras automatizadas.
- Cambio y reparación de partes mecánicas y electrónicas de la maquinaria.
- Venta de partes de dichas maquinas.
- Diseño y programación de bordados computarizados.

### FORMACION ACADEMICA

**TÉCNICO PROFESIONAL EN ELECTRÓNICA INDUSTRIAL** – Escuela Tecnológica Instituto Técnico Central – Bogotá – 2019.

**TECNÓLOGO EN AUTOMATIZACIÓN INDUSTRIAL --** Escuela Tecnológica Instituto Técnico Central – Bogotá - 2020.

**ESTUDIANTE DE INGENIERÍA MACATRÓNICA --**Escuela Tecnológica Instituto Técnico Central – Bogotá –2022.

**tecnólogo en diseño e integración de automatismos mecatrónicos** Servicio Nacional de Aprendizaje SENA – Bogotá — 2014.

Bachiller Académico – Colegio Nacional Universitario de Vélez (Santander) - 2001.

### **OTROS ESTUDIOS**

- Programador de bordados en software de WILCOM.
- Curso especial en diseño y fabricación de circuitos impresos.
- Curso especial en tecnologías de la información y la comunicación tics (internet).

### **REFERENCIAS PERSONALES**

Edna Carolina Soto M - Independiente - Cel: 312 324 3148

Irene Merchán Camelo - Ama de casa - Tel: 601 695 6089 - 310 311 7776

Nidia Merchán Camelo – Auxiliar de tesorería – Cel. 312 5709038.